# 陈版，搬迁费会计处理

提问人：liufengwen 时间：2014-12-28 13:12:27
公司年底拆迁补偿尚未收到，但已发生部分拆迁费用，公司应如何入账？报表怎么列示？

回答人：chenyiwei
已发生的拆迁费用性支出应计入损益（营业外支出）。如果虽然没有正式签订协议，但基本确定这些支出可以获得补偿的，可以同时确认一项“补偿资产”（其他流动／非流动资产）并就该资产金额冲减所确认的营业外支出。

提问人：liufengwen 时间：2015-01-02 13:27:59
陈老师，搬迁期间的厂房折旧、土地摊销能列入停工损失，报表列入其他非流动资产中吗

回答人：chenyiwei
不建议，应费用化。如果确实已经停产且符合持有待售认定条件的，可以在作为持有待售非流动资产核算期间停止计提折旧和摊销。

提问人：liugangqd 时间：2015-10-10 20:53:45
陈版，如果企业已与政府签订正式的协议，且企业基本确定这些支出可以获得补偿，该如何处理呢？是否应将搬迁费用计入营业外支出，同时确认一项其他应收款和营业外收入呢？

回答人：chenyiwei
也可以。或者使用其他流动／非流动资产的项目名称。

提问人：liugangqd 时间：2015-10-10 21:01:06
陈版，如果企业已经搬迁，原厂房大部分处于闲置及少部分已拆除的状态，而且此状态已持续两年，已与政府签订拆迁补偿协议，但厂房、土地未移交政府，亦未收到拆迁补偿款，企业能否将该部分资产作为持有待售的非流动资产吗？若不能，此部分资产该计入何科目核算呢？

回答人：chenyiwei
如果没有明确的清理时间表，不满足“在其当前状况下仅根据出售此类组成部分的惯常条款即可立即出售”的条件，则不能作为持有待售，应继续作为固定资产核算，注意减值问题。

提问人：cxcpa1954 时间：2015-10-10 22:01:25
是否考虑将搬迁损失先在长期待摊费用---搬迁费下归集，待搬迁结束后再作处理转入营业外收支，以便对搬迁事项进行税务清算会更好些，毕竟现在税务给出了 5 年的期限。

回答人：chenyiwei
这样的长期待摊费用属于损失挂账，不符合资产的定义和确认条件。